臺灣板橋地方法院刑事判決　　　　　 　 96年度訴字第1884號
公　訴　人　臺灣板橋地方法院檢察署檢察官
被　　　告　甲○○
上列被告因違反毒品危害防制條例案件，經檢察官提起公訴（96
年度毒偵字第2814、2899號），被告於準備程序進行中，就被訴
事實為有罪之陳述，本院告知其簡式審判程序之旨，聽取當事人
意見後，裁定由受命法官獨任依簡式審判程序審理，茲判決如下
：
    主  文
甲○○施用第一級毒品，累犯，處有期徒刑拾月，減為有期徒刑
伍月，扣案如附表貳所示之物沒收銷燬；又施用第一級毒品，累
犯，處有期徒刑壹年，減為有期徒刑陸月，扣案如附表參所示之
物沒收；又施用第二級毒品，累犯，處有期徒刑肆月，減為有期
徒刑貳月。應執行有期徒刑壹年，扣案如附表貳所示之物沒收銷
燬，如附表參所示之物沒收。
    事  實
一、甲○○前因施用第一級毒品案件，經臺灣苗栗地方法院以91
    年度毒聲字第991 號裁定送觀察、勒戒後，因有繼續施用毒
    品傾向，乃由同院以92年度毒聲字第211 號裁定令入勒戒處
    所施以強制戒治，嗣戒治成效評定合格，無繼續戒治之必要
    ，由同院以92年度毒聲字第782 號裁定停止戒治，所餘期間
    付保護管束，於民國92年12月2 日釋放出所，迄93年3 月23
    日期滿未經撤銷，視為強制戒治期滿執行完畢。此次施用毒
    品犯行，並經檢察官提起公訴，由同院以92年度訴字第112
    號判處有期徒刑9 月確定，於93年12月1 日縮刑期滿執行完
    畢。詎其仍未悔改，於上開強制戒治執行完畢釋放後5 年內
    ，復基於施用第一級毒品海洛因之犯意，於如附表1 編號1
    及編號3 所示之時間、地點，以將第一級毒品海洛因置入注
    射針筒加水液化後施打之方式，各施用第一級毒品海洛因1
    次；另基於施用第二級毒品甲基安非他命之犯意，於如附表
    1 編號2 所示之時間、地點，以不詳方式，施用第二級毒品
    甲基安非他命1 次。嗣為警於如附表1 所示之時間、地點查
    獲，並扣得如附表2 、3 所示之物（各次扣得物品如附表1
    「查獲物品」欄所示）。
二、案經臺北縣政府警察局三峽分局、土城分局報告臺灣板橋地
    方法院檢察署檢察官偵查起訴。
    理  由
一、上開犯罪事實，業經被告甲○○於本院審理時坦承不諱（見
    本院卷第27、47、145 頁），而其於附表1 所示時間、地點
    為警查獲後所採集之尿液，經以酵素免疫分析法初步篩選，
    再以氣相層析質譜儀分析法確認，確呈現嗎啡（施用毒品海
    洛因代謝物為嗎啡）及安非他命、甲基安非他命陽性反應，
    有臺北縣政府警察局三峽分局查獲違反毒品危害防制條例按
    姓名對照表（檢體編號為：0000-0000 號）、臺灣檢驗科技
    股份有限公司出具之濫用藥物尿液檢驗報告（檢體編號為：
    0000-0000 號）；臺北縣政府警察局土城分局偵辦毒品案尿
    液編號及姓名對照表（檢體編號：0000000000-0號）、臺灣
    檢驗科技股份有限公司出具之濫用藥物尿液檢驗報告（檢體
    編號：0000000000-0號）各1 份在卷可稽（見第2814號偵查
    卷第30頁；第2899號偵查卷第29、36頁；本院卷第164 頁）
    ，復有扣案如附表2 、3 所示之物可資佐證，足認被告之自
    白與事實相符。而被告前經臺灣苗栗地方法院裁定送觀察、
    勒戒及強制戒治，迄93年3 月23日強制戒治期滿之事實，有
    臺灣高等法院被告前案紀錄表1 份附卷可憑（見本院卷第85
    至99頁），被告於強制戒治執行完畢釋放後，5 年內再犯毒
    品危害防制條例第10條之罪，犯行明確，應依法論科。
二、按海洛因、甲基安非他命分屬毒品危害防制條例第2 條第2
    項第1 款、第2 款規定之第一級、第二級毒品，核被告所為
    ，係犯毒品危害防制條例第10條第1 項、第2 項之施用第一
    級毒品罪（2 次）及施用第二級毒品罪。其為上開犯行前，
    持有第一級毒品海洛因及第二級毒品甲基安非他命係為供施
    用，持有之低度行為，應為施用之高度行為所吸收，不另論
    罪。被告所犯2 次施用第一級毒品罪與施用第二級毒品罪各
    罪間，犯意各別，行為互殊，應予分論併罰（理由三之論述
    參照）。另被告有如事實欄所示之前案紀錄，於93年12月1
    日縮刑期滿執行完畢乙節，有前揭臺灣高等法院被告前案紀
    錄表1 份在卷可稽，其於有期徒刑執行完畢5 年內，故意再
    犯本件有期徒刑以上之罪，為累犯，上開各罪均應依刑法第
    47條第1 項之規定加重其刑。爰審酌被告前已因相同犯行經
    觀察、勒戒及強制戒治等相關處遇，猶未能知所警惕，顯然
    漠視法令之禁制，惟其犯罪行為主要係戕害自身，並未直接
    積極損害他人之利益，且事後坦承犯行，犯後態度尚稱良好
    ，暨其施用毒品之動機、目的、素行等一切情狀，分別量處
    如主文所示之刑，並定其應執行刑。又因被告上開各罪之犯
    罪時間，係於96年4 月24日以前，合於中華民國96年罪犯減
    刑條例所定之減刑條件，均應減其宣告刑2 分之1 ，並定其
    應執行刑。扣案如附表2 所示之物乃第一級毒品海洛因，不
    問屬於犯人與否，應依毒品危害防制條例第18條第1 項前段
    之規定，沒收銷燬，如附表3 所示之物，為被告所有供（非
    專供）施用第一級毒品所用之物，業據其供明在卷（見本院
    卷第145 頁），應依刑法第38條第1 項第2 款規定宣告沒收
    。
三、移送併辦意旨略以（96年度毒偵字第4993、6094號）：被告
    另基於施用第一級毒品海洛因之犯意，分別於96年3 月9 日
    凌晨3 時20分許為警採尿往前回溯26小時內某時，及96年5
    月5 日下午2 時40分許為警採尿往前回溯26小時內某時，在
    不詳處所，非法施用第一級毒品海洛因各1 次，因此犯行與
    上開論罪科刑部分，具有集合犯之包括一罪關係，請併予審
    究云云。按所謂集合犯，係指立法者所制定之犯罪構成要件
    中，本即預定有數個同種類行為而反覆實行之犯罪而言。故
    是否集合犯之判斷，客觀上，自應斟酌法律規範之本來意涵
    、實現該犯罪目的之必要手段、社會生活經驗中該犯罪必然
    反覆實行之常態及社會通念等；主觀上，則視其反覆實施之
    行為是否出於行為人之一個犯意，並秉持刑罰公平原則，加
    以判斷之。稽以行為人施用毒品之原因，不一而足，其多次
    施用毒品之行為，未必皆出於行為人之一個犯意決定；且觀
    諸毒品危害防制條例第10條第1 項、第2 項施用毒品罪之構
    成要件文義衡之，實無從認定立法者本即預定該犯罪之本質
    ，必有數個同種類行為而反覆實行之集合犯行，故上開施用
    毒品罪，應非集合犯之罪（最高法院96年度第9 次刑事庭會
    議決議參照）。經查，被告固坦承此部分犯行，核與臺北縣
    政府警察局土城分局偵辦毒品案尿液編號及姓名對照表（檢
    體編號：00000000000-0 號）、臺灣檢驗科技股份有限公司
    出具之濫用藥物尿液檢驗報告（檢體編號：00000000000-0
    號）；臺北縣政府警察局樹林分局毒品案件被移送人姓名及
    代碼對照表（代碼編號：H00000000 號）、臺灣檢驗科技股
    份有限公司出具之濫用藥物尿液檢驗報告（檢體編號：H000
    00000 號）各1 份所示之檢驗結果相符（見第4993號偵查卷
    第17、18頁；第6094偵查卷第5 、6 頁），惟此部分犯行與
    前揭論罪科刑部分並無集合犯之包括一罪關係，已見前述，
    而併案意旨所指被告施用毒品之時間，距本案犯行之犯罪時
    間，均相隔20日以上，在刑法評價上，尚難視為數個舉動之
    接續施行，且被告於上開期間多次為警查獲，衡酌警、偵訊
    對應訊者產生之心理壓力，亦難認被告為上開犯行係自始基
    於單一決意，是被告此部分犯行與前揭論罪科刑間，不符合
    接續犯之要件。據此，移送併案審理部分與本件前揭判決有
    罪部分，無集合犯或接續犯之關係，不應評價為1 罪方合於
    刑罰公平原則。從而，被告此部分犯行無從併予審究，應退
    回檢察官另為適法之處理。
據上論斷，應依刑事訴訟法第273 條之1 第1 項、第299 條第1
項前段，毒品危害防制條例第10條第1 項、第2 項、第18條第1
項前段，刑法第11條、第47條第1 項、第51條第5 款、第38條第
1 項第2 款，中華民國96年罪犯減刑條例第2 條第1 項第3 款、
第7 條、第10條，判決如主文。
本案經檢察官馬凱蕙到庭執行職務。
中　　華　　民　　國　　96　　年　　10　　月　　15  　日
                刑事第十四庭    法　官　許炎灶
上正本證明與原本無異。
如不服本判決，應於判決送達後10日內向本院提出上訴狀（應附
繕本），其未敘述上訴理由者，應於上訴期間屆滿後20日內補提
理由書狀於本院，上訴於臺灣高等法院。
                                書記官  郭勝華
中　　華　　民　　國　　96　　年　　10　　月　　15　　日
附錄本案論罪科刑法條：毒品危害防制條例第10條。
附表1 ：
┌──┬──────┬──────┬──────┬──────┬──────┐
│編號│  施用時間  │  施用地點  │  查獲時間  │  查獲地點  │  查獲物品  │
├──┼──────┼──────┼──────┼──────┼──────┤
│ 01 │96年4 月5 日│臺北縣三峽鎮│96年4 月6 日│臺北縣三峽鎮│如附表2 所示│
│    │下午5 時許（│介壽路1 段55│中午12時20分│中華路48巷口│之物        │
│　  │施用第一級毒│0 號中國石油│許          │            │            │
│    │品）        │加油站公共廁│            │            │            │
│    │            │所內        │            │            │            │
├──┼──────┼──────┤            │            │            │
│ 02 │96年4 月6 日│不詳處所    │            │            │            │
│    │為警採尿往前│            │            │            │            │
│　  │回溯96小時內│            │            │            │            │
│    │某時（施用第│            │            │            │            │
│    │二級毒品）  │            │            │            │            │
├──┼──────┼──────┼──────┼──────┼──────┤
│ 03 │96年4 月11日│臺北縣土城市│96年4 月11日│臺北縣土城市│如附表3 所示│
│    │下午2 時許（│中央路「清水│下午2 時50分│中央路4 段65│之物        │
│　  │施用第一級毒│祖師廟」附近│許          │號「清水祖師│            │
│    │品）        │公園內      │            │廟」廁所內  │            │
└──┴──────┴──────┴──────┴──────┴──────┘
附表2 ：
┌─────────────────────────────────────┐
│查獲之第一級毒品                                                          │
├──┬─────┬──┬──┬──────────────────────┤
│編號│品　　　名│數量│單位│備                                        註│
├──┼─────┼──┼──┼──────────────────────┤
│ 01 │第一級毒品│1   │包  │第一級毒品海洛因，淨重0.11公克。          │
│    │海洛因    │    │    │含極微量第一級毒品海洛因殘渣且無法析離之外│
│    │          │    │    │  包裝1 個，應併予沒收銷燬。                │
│    │          │    │    │卷附法務部調查局96年4 月24日調科壹字第0962│
│    │          │    │    │  0000000 號鑑定書參照（見第2814號偵查卷第32│
│    │          │    │    │  頁）。                                    │
└──┴─────┴──┴──┴──────────────────────┘
附表3 ：
┌─────────────────────────────────────┐
│查獲之被告所有供（非專供）施用第一級毒品所用之物                          │
├──┬─────┬──┬──┬──────────────────────┤
│編號│品　　　名│數量│單位│備                                        註│
├──┼─────┼──┼──┼──────────────────────┤
│ 1  │塑膠袋    │1   │個  │供（非專供）施用第一級毒品海洛因之用（用以裝│
│    │          │    │    │置施用之海洛因）                            │
├──┼─────┼──┼──┼──────────────────────┤
│ 2  │注射針筒  │1   │支  │供（非專供）施用第一級毒品海洛因之用（用以施│
│    │          │    │    │打海洛因）                                  │
└──┴─────┴──┴──┴──────────────────────┘
